【裁判字號】    92,交聲,582
【裁判日期】    920505
【裁判案由】    交管條例聲異
【裁判全文】
臺灣板橋地方法院交通件裁定                    九十二年度交聲字第五八二號
    原處分機關  臺北市交通事件裁決所
    異  議  人  甲○○
    即受處分人
右列受處分人因違反道路交通管理處罰條例案件，對於臺北市交通事件裁決所民國九
十一年十一月十四日所為之處分（原處分案號：北市裁三字第駕裁二二一ＡＲ000
0000號），聲明異議，本院裁定如左：
    主  文
異議駁回。
    理  由
一、異議意旨略以：台北市政府警察局舉發異議人所有車號Ｂ六－六六八號營業一般
    小客車於民國九十一年十一月十四日十時四分許，於台北市○○街，經警逕行舉
    發「在禁止臨時停車處所停車（在公車招呼站十公尺內停車）」之違規，裁罰新
    臺幣（下同）九百元整。異議人因汽車水箱發生故障，將車推置合作社附近，並
    掀起引擎蓋，等待拖吊入廠修護，非規避警方取締，爰聲明異議等語。
二、按汽車駕駛人在禁止臨時停車處所停車者，處六百元以上一千二百元以下罰鍰，
    道路交通管理處罰條例第五十六條第一項第一款定有明文。又汽車發生故障不能
    行駛，應即設法移置於無礙交通之處，道路交通安全規則第一百十二條第一項第
    十二款亦有明定。
三、經查：異議人於九十一年十一月十四日十時四分許，在台北市○○街二一三號前
    ，因將汽車停放於公車招呼站十公尺內，違反道路交通管理處罰條例第五十六條
    第一項第一款之規定等情，有台北市政府警察局大同分局警備隊違反道路管理事
    件告發通知單及照片影本在卷可稽。異議人雖辯稱因汽車水箱發生故障，將車推
    置合作社附近，並掀起引擎蓋，等待拖吊入廠修護云云，並提出向晉宏水箱有限
    公司購賣水箱之收據影本。然道路交通管理處罰條例之立法目的，依該法第一條
    之規定，乃在加強道路交通管理，維護交通秩序，確保交通安全。縱異議人所述
    車輛故障之辯詞為真，惟揆諸前揭道路交通安全規則第一百十二條第一項第十二
    款之規定，並審酌當時情況，異議人應可暫時將車輛推置公車站十公尺以外之適
    當處所停放，以免因自己一時之便利而妨礙其他用路人之通行與交通順暢。從而
    ，異議人之違規事實堪以認定，原處分機關依道路交通管理處罰條例第五十六條
    第一項第一款規定裁罰異議人罰鍰九百元，難謂有何違法之處，是本件異議為無
    理由，應予駁回。
四、據上論結，應依道路交通案件處理辦法第十九條，裁定如主文。
中      華      民      國      九十二      年      五      月    五    日
                                  臺灣板橋地方法院交通法庭
                                      法  官  李君豪
右正本證明與原本無異。
如不服本裁定，應於送達後五日內，向本院提出抗告狀。
      書記官  楊灥
中      華      民      國      九十二      年      五      月    五    日


司法院資訊處製作；財團法人民間司法改革基金會備份。
